【裁判字號】    97,易緝,159
【裁判日期】    971124
【裁判案由】    傷害
【裁判全文】
臺灣臺北地方法院刑事判決             97年度易緝字第159號
公  訴  人  臺灣臺北地方法院檢察署檢察官
被      告  甲○○
                    （另案羈押在臺灣臺北看守所）
上列被告因傷害案件，經檢察官提起公訴（96年度偵字第25019
號），被告於準備程序中就被訴事實為有罪之陳述，經本院告知
簡式審判程序之旨，並聽取被告與公訴人之意見後，本院裁定進
行簡式審判程序，判決如下：
    主  文
甲○○傷害人之身體，累犯，處拘役貳拾日，如易科罰金，以新
臺幣壹仟元折算壹日。
    犯罪事實
一、甲○○前於民國95年間因違反毒品危害防制條例案件，經臺
    灣高雄地方法院以95年度易字第362 號判決判處有期徒刑4
    月，於96年1 月18日執行完畢出監。緣甲○○與乙○○均為
    臺北市○○區○○街192 號「朝代百貨」之員工，於96年10
    月18日上午7 時，因乙○○要求甲○○擦拭冷氣機濾網，使
    正在吃早餐之甲○○心生不滿，雙方遂發生爭執，詎甲○○
    竟基於傷害之犯意，隨手持店內販賣之棒球棒毆打乙○○之
    右手，致乙○○受有右手臂碰撞傷之傷害。
二、案經乙○○訴由臺北市政府警察局萬華分局報請臺灣臺北地
    方法院檢察署檢察官偵查起訴。
    理  由
一、本件被告甲○○所犯係刑法第277 條第1 項傷害罪，其法定
    刑為死刑、無期徒刑、最輕本刑為3 年以上有期徒刑以外之
    罪，被告於準備程序進行中就被訴事實為有罪陳述，由法官
    告知簡式審判程序要旨並聽取其與公訴人之意見後，本院認
    無不得或不宜改依簡式審判程序進行之處，爰依刑事訴訟法
    第273 條之1 第1 項、第284 條之1 規定裁定進行簡式審判
    程序，合先敘明。
二、訊據被告對於上開犯罪事實坦承不諱，核與證人乙○○於警
    詢、偵查中證述情節相符，並有亞東紀念醫院96年10月18日
    診斷證明書1 紙在卷可稽，足徵被告之自白確與事實相符，
    堪以採信。本件事證明確，被告犯行洵堪認定，應予依法論
    科。
三、核被告所為，係犯刑法第277 條第1 項之傷害罪。被告前於
    民國95年間因違反毒品危害防制條例案件，經臺灣高雄地方
    法院以95年度易字第362 號判決判處有期徒刑4 月，於96年
    1 月18日執行完畢出監之事實，有臺灣高等法院被告前案記
    錄表1 份附卷可憑，其受有期徒刑之執行完畢後，5 年以內
    故意再犯本件有期徒刑以上之罪，為累犯，應依刑法第47條
    第1 項之規定，加重其刑。爰審酌被告僅因細故竟罔顧同事
    情誼而持球棒傷害他人，欠缺尊重他人身體法益之觀念，行
    為實不足取，並衡酌犯罪之手段、告訴人所受傷害程度及被
    告犯後坦承犯行，態度尚可等一切情狀，量處如主文所示之
    刑，並審酌本案犯罪情節、被告之經濟狀況小康、智識及國
    中之教育程度（見警詢調查筆錄受詢問人欄），諭知以新臺
    幣1,000 元折算1 日之易科罰金折算標準，以資懲儆。至被
    告用以毆打告訴人之球棒1 支，因屬「朝代百貨」販售之商
    品，非被告所有之物，此經被告於本院審理時供述在卷，核
    與證人乙○○於警詢、偵查中證述相符，爰不予宣告沒收，
    併此敘明。
據上論斷，應依刑事訴訟法第273 條之1 第1 項、第284 條之1
、第299 條第1 項前段，刑法第277 條第1 項、第47條第1 項、
第41條第1 項前段，刑法施行法第1 條之1 ，判決如主文。
本案經檢察官郭昭吟到庭執行職務。
中    華    民    國    97    年    11    月    24    日
                  刑事第十八庭  法  官  林芳華
以上正本證明與原本無異。
如不服本判決應於收受本判決後10日內向本院提出上訴書狀，並
應敘述具體理由，如未敘述上訴理由者，應於上訴期間屆滿後20
日內補提理由書狀於本院（均須按他造當事人之人數附繕本）「
切勿逕送上級法院」。
                                書記官  林鈴芬
中    華    民    國    97    年    11    月    24    日
附錄本案論罪科刑法條
刑法第277條第1項
傷害人之身體或健康者，處3 年以下有期徒刑、拘役或1,000 元
以下罰金。


司法院資訊處製作；財團法人民間司法改革基金會備份。
